臺灣高等法院刑事裁定
110年度金上訴字第13號
上  訴  人  
即  被  告  曹治中




指定辯護人  本院公設辯護人  陳德仁
選任辯護人  陳漢洲律師
            張寶軒律師
上列被告因證券交易法等上訴案件，本院裁定如下：
    主  文
曹治中自民國一百十一年二月一日起，延長限制出境、出海八月
。
    理  由
一、「被告犯罪嫌疑重大，而有下列各款情形之一者，必要時檢
    察官或法官得逕行限制出境、出海：一、無一定之住、居所
    者。二、有相當理由足認有逃亡之虞者。三、有相當理由足
    認有湮滅、偽造、變造證據或勾串共犯或證人之虞者。」、
    「審判中限制出境、出海每次不得逾8月，犯最重本刑為有
    期徒刑10年以下之罪者，累計不得逾5年；其餘之罪，累計
    不得逾10年。」刑事訴訟法第93條之2第1項前段、第93條之
    3第2項後段分別定有明文。
二、本案前經原審法院審酌全案證據資料，認上訴人即被告曹治
    中（下稱被告）涉犯公司法第9條第1項前段之未繳納股款罪
    、證券交易法第171條第2項、第1項第1款之證券詐偽罪，犯
    罪嫌疑重大，且有相當理由足認有逃亡之虞，有限制出境、
    出海之必要，而於民國109年9月30日裁定被告限制出境、出
    海。嗣該案經上訴繫屬於本院後，本院認仍有繼續對被告施
    以限制出境、出海強制處分之必要，於110年6月1日裁定被
    告自同日起限制出境、出海8月。　　
三、茲因前開限制出境、出海期間將於111年1月31日屆滿，本院
    審核相關卷證，並通知被告及其辯護人陳述意見。被告辯稱
    ：因遭限制出境、出海之故，我無法申辦護照，因此無法於
    簽訂投資協議或意向書時，提供對方有效之證件；又我希望
    能去新加坡遊說該國的一家基金收購福京公司，使被害人獲
    得補償之機會；另我從一審到現在，每次開庭均未延誤，並
    無逃亡之虞等語（見本院卷第370頁）。另指定辯護人亦為
    被告辯護稱：被告家人都在臺灣，並無逃亡之虞等語（見同
    上卷頁）。
四、然衡酌被告已因未繳納股款罪、證券詐偽罪而經原審判處有
    期徒刑7月、10年，本院並已駁回被告上訴，其關於該二罪
    名之犯罪嫌疑自屬重大。又被告於本案所涉犯罪被害金額甚
    高，屬重大金融犯罪之類型，且尚未賠償被告涉案部分之告
    訴人等所受損害，則其選擇逃匿以規避訴訟程序進行及刑罰
    執行之可能性甚高，有相當理由足認有逃亡之虞。此外，復
    無新增事實足認被告前開限制出境、出海原因已不存在。本
    院於聽取檢察官、被告及其辯護人之意見後，基於國家司法
    權有效行使之公益考量、被告居住及遷徙自由權受限制之程
    度，並考量本案犯罪情節，就目的與手段依比例原則權衡後
    ，認依目前訴訟進度，縱對被告經濟行為將造成一定之影響
    ，仍有繼續對被告施以限制出境、出海強制處分之必要。
據上論斷，應依刑事訴訟法第93條之3第2項，裁定如主文。
中　　華　　民　　國　　111 　年　　1　　月　　 21　　日
     　　　　　　 刑事第五庭    審判長法　官  王屏夏
                                      法　官  戴嘉清
                                      法　官  林柏泓
以上正本證明與原本無異。
如不服本裁定，應於收受送達後5日內向本院提出抗告狀。
                                      書記官  武孟佳
中　　華　　民　　國　　111 　年　　1　　月　　 21　　日